臺灣彰化地方法院刑事判決　　　　　　　 94年度訴字第648號
公　訴　人　臺灣彰化地方法院檢察署檢察官
被　　　告　甲○○　男　29歲.
　　　　　　　　　　身分證統一.
　　　　　　　　　　住彰化縣大.
上列被告因違反毒品危害防制條例案件，經檢察官提起公訴（94
年度毒偵字第1068號），本院判決如下：
    主  文
甲○○連續施用第一級毒品，處有期徒刑捌月，扣案之海洛因壹
包（淨重零點零柒公克），注射針筒壹支沒收；又施用第二級毒
品，處有期徒刑伍月。應執行有期徒刑壹年，扣案之海洛因壹包
（淨重零點零柒公克），注射針筒壹支沒收。
    事  實
一、甲○○前因施用毒品案件，經裁定送觀察、勒戒後，認無繼
    續施用毒品之傾向，於民國89年8月21日執行完畢釋放，並
    由臺灣彰化地方法院檢察署檢察官於89年8月21日以89年度
    毒偵緝字第532號為不起訴處分確定。詎其仍未戒除毒癮，
    復基於施用第一級毒品海洛因之概括犯意，自93年1月上旬
    某日起至94年4月9日晚間某時許止，在彰化縣大村鄉○○村
    ○○路6號住處，以將第一級毒品海洛因混加水置於注射針
    筒內再予施打之方法，連續施用第一級毒品海洛因多次，平
    均約1天施用1次；另基於施用第二級毒品甲基安非他命之犯
    意，於94年2月19日為警採尿前4日內某時，在不詳地點，以
    不詳方式，施用第二級毒品甲基安非他命1次。嗣於94年2月
    19日晚間11時10分許，在彰化縣員林鎮○○路員生醫院前，
    為警查獲，並扣得第一級毒品海洛因1包（淨重0.07公克）
    ，及甲○○所有供施用海洛因之注射針筒1支。
二、案經彰化縣警察局田中分局報請臺灣彰化地方法院檢察署檢
    察官偵查起訴。
    理  由
一、訊據被告甲○○對有於上開時、地施用第一級毒品海洛因之
    事實坦承不諱，惟否認有何施用第二級毒品甲基安非他命之
    犯行，辯稱：伊僅施用海洛因，並無施用甲基安非他命，可
    能是因為有服用市售之明通治痛單或三支雨傘標等感冒藥所
    造成云云。經查：被告於94年2月19日晚間11時10分許獲案
    後，經警採集其尿液送驗結果，確呈嗎啡及甲基安非他命陽
    性反應，有彰化縣衛生局煙毒尿液檢驗成績書及詮昕科技股
    份有限公司濫用藥物尿液檢驗報告各1件附卷可稽，又扣案
    之白粉1包，確含海洛因成份（淨重0.07公克），亦有法務
    部調查局鑑定通知書1件在卷可參，此外復有該海洛因1包及
    注射針筒1支扣案可資佐證。被告雖否認有施用第二級毒品
    甲基安非他命，惟本件送驗機關之詮昕科技股份有限公司，
    其檢驗方式係採氣相層析質譜儀（GC/MS）作進一步確認，
    而以氣相層析質譜儀作藥物及其代謝產物之定性及定量分析
    ，幾乎不會有偽陽性反應產生。而被告雖辯稱：可能係服用
    市售之明通治痛單或三支雨傘標等感冒藥而造成甲基安非他
    命陽性反應乙節，惟經本院向行政院衛生署管制藥品管理局
    函詢結果，經該局函覆略稱：市售之「明通治痛單」或「三
    支兩傘標友露安液」均不含甲基安非他命及安非他命，服用
    上開成藥後，其尿液以氣相層析質譜儀進行確認檢驗，結果
    不致呈甲基安非他命及安非他命陽性反應等語，有該局94年
    5月23日管檢字第0940005209號函1件在卷可參，是被告上開
    所辯洵非足採。又甲基安非他命經口服投與後，約70%於24
    小時內自尿中排出，約90%於96小時內自尿中排出，而其成
    分之檢出，與其投與方式、投與量、個人體質、採尿時間與
    檢測儀器之精密度等諸多因素有關，因此僅憑尿液中呈安非
    他命陽性反應，推算吸食時間距採集時間之長短，最長可能
    不會超過4日（參行政院衛生署藥物食品檢驗局81年2月8日
    藥檢壹字001156號函），足認被告於94年2月19日為警採
    尿前4日內某時確曾有施用第二級毒品甲基安非他命之犯行
    ，綜上，被告坦承施用海洛因之自白與事實相符，堪以採信
    ，而其否認施用甲基安非他命乙節，不足採信。再者，被告
    前因施用毒品案件，經裁定送觀察、勒戒後，認無繼續施用
    毒品之傾向，於89年8月21日執行完畢釋放，並由臺灣彰化
    地方法院檢察署檢察官於89年8月21日以89年度毒偵緝字第
    532 號為不起訴處分確定乙情，亦有該不起訴處分書、臺灣
    高等法院被告全國前案紀錄表及在監在押紀錄表等件附卷可
    按。被告於觀察勒戒執行完畢釋放後，5年內再犯毒品危害
    防制條例第10條第1項、第2項之罪，本件事證明確，被告上
    開犯行洵堪認定，應依法論科。
二、核被告甲○○所為，係犯毒品危害防制條例第10條第1項、
    第2項之施用第一級、第二級毒品罪。被告為施用第一級毒
    品海洛因及第二級毒品甲基安非他命而持有第一、二級毒品
    之低度行為，應各為施用之高度行為所吸收，均不另論罪。
    被告先後多次施用第一級毒品海洛因之犯行，時間緊接，觸
    犯構成要件相同之罪名，顯係基於概括犯意為之，應依刑法
    第56條連續犯規定論以一罪，並加重其刑。又被告所犯上開
    2罪，犯意各別，行為互殊，應分論併罰之。公訴人雖僅就
    被告自93年1月上旬某日起至94年2月19日晚間7時許止，有
    施用第一級毒品海洛因之犯行提起公訴，未論及被告其餘多
    次施用第一級毒品之犯行，然檢察官就犯罪事實一部起訴者
    ，其效力及於全部，本件上開其餘多次施用第一級毒品犯行
    與公訴人起訴書所載經論罪部分之施用第一級毒品犯罪事實
    具有連續犯之裁判上一罪關係，應為起訴效力所及，本院自
    應併予審究。爰審酌被告歷經觀察勒戒處遇措施，猶未能知
    所收斂而遠離毒害，戒毒意志尚非堅定，及其犯罪之動機、
    目的、手段、施用毒品之期間、次數，暨犯罪後坦承大部分
    犯行等一切情狀，各量處如主文所示之刑，並定其應執行刑
    ，以示懲儆。扣案之海洛因1包（淨重0.07公克），係查獲
    之毒品，應依毒品危害防制條例第18條第1項前段之規定宣
    告沒收並銷燬之；另扣案之注射針筒1支，係被告所有供施
    用第一級毒品海洛因所用之物，業據被告供承在卷，應依刑
    法第38條第1項第2款之規定宣告沒收。
據上論斷，應依刑事訴訟法第299條第1項前段，毒品危害防制條
例第10條第1項、第2項、第18條第1項前段，刑法第11條前段、
第56條、第51條第5款、第38條第1項第2款，判決如主文。
本案經檢察官賴志盛到庭執行職務。
中　　華　　民　　國　　94　　年　　6 　　月　　17　　日
                刑事第二庭  審判長法  官  石馨文
                                  法  官  王義閔
                                  法  官  郭麗萍
以上正本證明與原本無異。
如不服本判決，應於判決送達後10日內向本院提出上訴狀 (須附
繕本)。
中　　華　　民　　國　　94　　年　　6 　　月　　17　　日
                                  書記官  施嘉玫
附錄法條
毒品危害防制條例第10條：
施用第一級毒品者，處六月以上五年以下有期徒刑。
施用第二級毒品者，處三年以下有期徒刑。
